懲戒法院判決
110年度清字第88號
移 送機 關  財政部  
代  表  人  蘇建榮  
被付懲戒人  楊雅婷    臺灣土地銀行股份有限公司助理辦事員





上列被付懲戒人因懲戒案件，經財政部移送審理，本院判決如下
：
    主  文
楊雅婷申誡。
    事  實
壹、財政部移送意旨
一、應受懲戒事實及證據：
　　被付懲戒人楊雅婷因有公務員懲戒法第2條第2款所定事由，
    應受懲戒。謹將被付懲戒人應受懲戒之事實及證據，分述如
    下：
(一)被付懲戒人於109年4月13日至臺灣土地銀行股份有限公司（
    下稱土銀）任職迄今，經土銀至「銓敘部公務員兼職查核平
    台」進行兼職查核比對，系統顯示被付懲戒人於任職土銀期
    間，兼任「芮萁商行」負責人職務，涉有兼職情事（證1）
    。
(二)據被付懲戒人110年3月8日出具之說明書（證2）內容略以：
    伊於至土銀任職前，因胞姐生意關係，同意胞姐以伊名義於
    108年10月9日成立芮萁商行，實由胞姐經營，伊未實際從事
    商業行為等語。惟查被付懲戒人提供之108年度及109年度綜
    合所得稅各類所得資料清單，分別載有該商行所得（類別：
    營利）資料乙筆（證3、4），據被付懲戒人110年6月18日出
    具之說明書內容略以：伊僅為人頭，無從事商業行為且未領
    有該報酬云云（證5）。
(三)被付懲戒人經土銀告知所為有違反公務員服務法第13條第1
    項所定不得經營商業之規定，即積極委請被付懲戒人胞姐申
    請歇業並註銷稅籍登記，分別經臺北市商業處於109年11月1
    8日以北市商二字第1094116595號函，及財政部臺北國稅局
    於同年12月8日以財北國稅士林營業字第1093906206號函准
    予登記（證6、7）。土銀嗣至「經濟部商工登記公示資料」
    查詢，該商行業於109年11月18日歇業（證8）。
二、本案被付懲戒人擔任芮萁商行負責人職務，不論是否實際參
    與經營活動，顯已違反公務員服務法第13條第1項所定不得
    經營商業之規定，案經土銀110年8月11日第3次人事考核委
    員會決議通過，其應受懲戒之事實，甚為明確。因此，依公
    務員懲戒法第2條第2款及第24條第1項但書規定，移請審理
    。
三、證據清單(均影本在卷)：
 1、被付懲戒人擔任芮萁商行負責人職務資料（銓敘部公務員兼
    職查核平台查核結果）。
 2、被付懲戒人110年3月8日說明書。
 3、財政部臺北國稅局士林稽徵所核發被付懲戒人108年度綜合
    所得稅各類所得資料清單。
 4、財政部北區國稅局楊梅稽徵所核發被付懲戒人109年度綜合
    所得稅各類所得資料清單。
 5、被付懲戒人110年6月18日說明書。
 6、臺北市商業處109年11月18日北市商二字第1094116595號函
    附商業登記抄本。
 7、財政部臺北國稅局109年12月8日財北國稅士林營業字第1093
    000000號函。
 8、芮萁商行商業登記基本資料（經濟部商工登記公示資料查詢
    結果，最近異動日期：109年11月18日，現況：歇業）。
貳、被付懲戒人經合法通知，未據提出答辯。
    理  由
一、被付懲戒人楊雅婷自民國109年4月13日起，至臺灣土地銀行
    股份有限公司（下稱土銀）任職迄今，竟於任職期間，仍繼
    續擔任「芮萁商行」（係於108年10月9日成立，設臺北市○○
    區○○○路00巷0弄00號1樓）之負責人，而經營商業，但未實
    際參與營業。嗣經土銀查核發覺後，被付懲戒人已向臺北市
    商業處提出申請，於109年11月18日完成該商行之歇業登記
    。
二、上開事實，有移送機關檢送到院之被付懲戒人出具之說明書
    2份，及銓敘部公務員兼職查核平台查核結果、財政部臺北
    國稅局士林稽徵所核發之被付懲戒人108年度綜合所得稅各
    類所得資料清單、財政部北區國稅局楊梅稽徵所核發之被付
    懲戒人109年度綜合所得稅各類所得資料清單、臺北市商業
    處准予歇業登記函（含附件）、財政部臺北國稅局准予註銷
    稅籍登記函、經濟部商業司商工登記公示資料查詢平台查詢
    結果各1件等證據資料影本在卷可稽。被付懲戒人經本院合
    法通知，並未提出答辯，其於向土銀提出之前揭說明書中，
    已坦承上情不諱，雖另陳稱：其係應胞姊之需求，而同意出
    名為該商行負責人，但實際係由胞姊經營，其並未參與營業
    亦未領有報酬等語，然此僅可供處分輕重之參考，不能據以
    免責。本件違法事實，已可認定。
三、被付懲戒人所為，係違反公務員服務法第13條第1項前段公
    務員不得經營商業之規定，核屬非執行職務之違法行為。其
    行為足以讓民眾有公務員不專心公務，國家公務紀律鬆散之
    不良觀感，嚴重損害政府之信譽，為維護公務紀律，自有懲
    戒之必要。本件就移送機關所提供之資料，已足認事證明確
    ，爰不經言詞辯論，審酌被付懲戒人出名擔任上開商行之負
    責人，並未實際參與營業，且經發覺後已完成歇業登記，及
    公務員懲戒法第10條所列各款事項等一切情狀，逕為判決如
    主文所示之懲戒處分。
據上論結，依公務員懲戒法第46條第1項但書，第55條前段、第2
條第2款、第9條第1項第9款，判決如主文。
中　　華　　民　　國　 110　　年　　11　　月　　10 　 日
            懲戒法院懲戒法庭第一審第二庭
　　　　　　　　            審判長法　官  張清埤
  　　　　　　　　　　　　　      法  官  呂丹玉
  　　　　　　　　　　　　　      法  官　邵燕玲
以上正本證明與原本無異。
如不服本判決，應於送達後20日內，以判決違背法令為理由，向
本院提出上訴狀並表明上訴理由（上訴理由應記載原判決所違背
之法令及其具體內容、依訴訟資料可認為原判決有違背法令之具
體事實）。其未表明上訴理由者，應於提出上訴後20日內向本院
補提理由書，如逾期未提出上訴理由書者，本院毋庸再命補正，
由本院逕以裁定駁回上訴。
中　　華　　民　　國　　110 　年　　11　　月　　11　　日
                                  書記官  黃紋麗